臺灣桃園地方法院刑事判決　　　　　　　94年度易字第1136號
公　訴　人　臺灣桃園地方法院檢察署檢察官
被　　　告　丁○○
　　　　　　　　　　號（
　　　　　　丙○○
　　　　　　　　　　（現於臺灣桃園監獄另案執行中）
　　　　　　戊○○
　　　　　　　　　　號（
上列被告因竊盜案件，經檢察官提起公訴（94年度偵字第14319
號）及移送併辦（94年度偵字第15997 號、臺灣新竹地方法院檢
察署94年度偵緝字第378 號），本院改依簡式審判程序審理，爰
判決如下：
    主  文
丁○○共同連續結夥三人以上攜帶兇器竊盜，處有期徒刑柒月，
扣案鐵剪壹把、鐵條玖支均沒收。又共同意圖為自己不法之所有
，而侵占離本人所持有之物，處罰金玖佰元，如易服勞役，以參
佰元（即新臺幣玖佰元）折算壹日。
丙○○共同連續結夥三人以上攜帶兇器竊盜，處有期徒刑玖月，
扣案鐵剪壹把、鐵條玖支、鑰匙貳支均沒收。又共同意圖為自己
不法之所有，而侵占離本人所持有之物，處罰金玖佰元，如易服
勞役，以參佰元（即新臺幣玖佰元）折算壹日。
戊○○共同連續結夥三人以上攜帶兇器竊盜，處有期徒刑玖月，
扣案鐵剪壹把、鐵條玖支，鑰匙貳支均沒收。又共同意圖為自己
不法之所有，而侵占離本人所持有之物，處罰金玖佰元，如易服
勞役，以參佰元（即新臺幣玖佰元）折算壹日。
    事  實
一、丁○○、丙○○、戊○○三人係兄弟關係。(一)丙○○、戊○○因缺乏代步工具，共同基於意圖為自己不法所有之犯意聯
    絡，於附表二編號一至三號所示之時間共同前往附表二編號
    一至三所示之地點，由丙○○在旁把風、戊○○以附表二編
    號一至三所示下手行竊之方式，共同竊得附表二編號一至三
    所示被害人之車輛；戊○○承前竊盜之概括犯意，於附表二
    編號四所示之時間、地點，使用停放在路邊ＦＴ－一六八二
    號車上擺放客觀上足為兇器使用之扳手一支下手竊取附表二
    編號四被害人所有之ＦＴ－一六八二號車牌二面，並將之懸
    掛在附表二編號三所示之自小客車上，嗣於九十四年五月四
    日下午四時三十分許，丙○○搭乘戊○○所駕駛之附表二編
    號三之自小客車行經新竹縣新竹市○○路四八一巷時，因行
    跡可疑而為警查獲，並扣得戊○○所有之鑰匙二支。丙○○
    、戊○○承前竊盜之概括犯意，與丁○○基於意圖為自己不
    法所有之概括犯意聯絡，於附表一編號一所示時間，由戊○○提議行竊，丁○○駕駛Ｖ三－五五四六號自小客車搭載丙○○、戊○○前往附表一編號一所示地點，戊○○利用丙○○所有鐵條九支攀爬至電線桿上，再使用丙○○所有之客觀
    上足以構成兇器使用之鐵剪一支剪斷附表一編號一所示之電
    纜線得手，丁○○則為掩人耳目駕駛上開自小客車離開現場
    ，於事成後再前往接應，以此分工方式竊得臺灣電力股份有
    限公司（下稱臺電公司）所有之電纜線一捆，並運至桃園縣
    中壢市某家資源回收場變賣，賣得新臺幣一千五百六十四元
    。丁○○、丙○○、戊○○三人又承前竊盜概括犯意聯絡，
    以同樣方式於附表一編號二所示時間前往附表一編號二所示
    地點竊取臺電公司所有之電纜線約八十公尺，得手後放置在
    Ｖ三－五五四六號自小客車上，嗣於同日即九十四年八月六
    日上午十一時五十分許經警發覺有異而在桃園縣平鎮市○○
    街三十六巷一弄口查獲，並扣得作案工具鐵剪一把、鐵條九
    支及竊得之電纜線八十公尺等物，始悉上情。(二)丁○○於九
    十四年七月二十九日夜間搭載丙○○、戊○○時，於同日夜
    間九時許行經桃園縣龍潭鄉○○路凌雲國中附近，見甲○○
    所有九Ｐ－七七二八號車牌一面遺落路旁，三人遂基於意圖
    為自己不法所有之犯意聯絡，由丁○○下車拾取，而共同侵
    占上開甲○○遭他人竊取而脫離其本人所持有之九Ｐ－七七
    二八號車牌一面，並將之懸掛在Ｖ三－五五四六號自小客車
    前方，嗣於九十四年八月六日上午十一時五十分許經警發覺
    有異而在桃園縣平鎮市○○街三十六巷一弄口查獲。
二、案經臺電公司外線領班乙○○訴由桃園縣警察局平鎮分局報
    請臺灣桃園地方法院檢察署檢察官偵查起訴，另經新竹市警
    察局移請臺灣新竹地方法院檢察署檢察官偵查後移送本院併
    辦及呈請臺灣高等法院檢察署檢察長核令移轉臺灣桃園地方
    法院檢察署檢察官偵查後移送本院併辦。
    理  由
一、本件被告丁○○、丙○○、戊○○所犯並非死刑、無期徒刑
    、最輕本刑為三年以上有期徒刑之罪或高等法院管轄第一審
    案件，而於準備程序進行中，被告先就被訴事實為有罪之陳
    述，經告知簡式審判程序之旨，並聽取公訴人、被告之意見
    後，由本院合議庭以裁定由受命法官獨任進行簡式審判程序
    ，核先敘明。
二、訊據被告丁○○、丙○○、戊○○於本院審理中已坦承上開
    犯行，核與被害人甲○○、臺電公司外線領班乙○○、邱創
    琦、陳政鋒於警詢中指述財物遭失竊等情相合，復有九Ｐ－
    七七二八號車牌之車輛車牌失竊作業查獲車牌認可資料、附
    表二編號一至三號車輛之車輛車牌失竊作業查獲車輛認可資
    料、附表二編號四車籍作業系統查詢認可資料各一份、贓物
    認領保管單（甲○○、乙○○、陳政鋒、邱創琦）四紙、汽
    機車尋獲四聯單（陳政鋒、邱創琦）二份、現場暨工具照片
    十六張、變賣電纜線估價單一張等在卷可稽及鐵剪一把、鐵
    條九支、刻有ＳＹＳ八六八字樣鑰匙、ＭＯＬＩＨＵ字樣鑰
    匙各一支等物扣案可證，足認被告三人自白與事實相符，是
    被告三人犯行明確，應依法論科。
三、按鐵剪及扳手均為金屬製品，質地堅硬，為公眾所週知之事
    ，客觀上足以對人之身體、生命造成威脅，係屬兇器無誤。
    核被告丁○○、丙○○、戊○○三人之附表一行為，係犯刑
    法第三百二十一條第一項第三款、第四款結夥三人以上攜帶
　　兇器竊盜罪，被告丙○○、戊○○附表二編號一至三號行為
　  係犯刑法第三百二十條第一項普通竊盜罪，被告戊○○附表
    二編號四之行為係犯刑法第三百二十一條第一項第三款攜帶
    兇器竊盜罪，被告丁○○、丙○○、戊○○侵占甲○○失竊
    之九Ｐ－七七二八號車牌一面，係犯刑法第三百三十七條侵
    占脫離物罪（此部分公訴人於九十四年十月二十六日本院審
    理時已更正起訴法條刑法第三百二十一條第一項第三款、第
    四款為同法第三百三十七條，本院九十四年十月二十六日準
    備程序筆錄第四頁）。被告丁○○、丙○○、戊○○就附表
    一編號一、二及侵占車牌一面等犯行，被告丙○○、戊○○
    就附表二編號一至三號犯行，有犯意聯絡及行為分擔，為共
    同正犯。被告丁○○、丙○○、戊○○多次竊取他人所有之
    財物之犯行，均時間緊接，所犯為構成要件相同之罪，顯均
    係基於概括犯意為之，為連續犯，應依刑法第五十六條規定
    分別論以結夥三人以上攜帶兇器竊盜罪一罪，並加重其刑。
    被告丁○○、丙○○、戊○○所犯結夥三人以上攜帶兇器竊
    盜罪與侵占脫離物罪間，犯意各別、罪名不同，應予分論併
    罰。公訴人就被告丙○○、戊○○附表二所示之犯行，雖未
    據起訴，惟此部分與起訴之被告丙○○、戊○○竊盜犯行，
    有連續犯之裁判上一罪關係已如前述，是本院自應併予審究
    。爰審酌被告三人年輕力壯而不思以正途取得財物，其犯罪
    動機、目的可議，平日素行不良，有臺灣高等法院被告前案
    紀錄表可參，犯罪件數、犯罪態樣、造成被害人損害非輕，
    惟念其三人犯後均坦承犯行，態度良好等一切情狀，分別量
    處如主文所示之刑，罰金部分另定易服勞役之折算標準。扣
    案之鐵剪一支、鐵條九支為被告三人犯罪所用之物，又為被
    告丙○○於本院審理中坦承為其所有，而扣案鑰匙二支為被
    告丙○○、戊○○犯罪所用之物，被告戊○○於本院審理中
    坦承為其所有，均應依刑法第三十八條第一項第二款諭知沒
    收。而未扣案之扳手一支，被告戊○○既供陳非其所有之物
    ，自無由依法宣告沒收，附此敘明。
據上論斷，應依刑事訴訟法第二百七十三條之一、第二百九十九
條第一項前段，刑法第二十八條、第五十六條、第三百二十一條
第一項第三款、第四款、第三百三十七條、第四十二條第二項、
第三十八條第一項第二款，罰金罰鍰提高標準條例第一項前段、
第二條，判決如主文。
本案經檢察官徐文豪到庭執行職務。
中　　華　　民　　國　　94　　年　　11　　月　　23　　日
                        臺灣桃園地方法院刑事第四庭
                                    法  官  蘇昭蓉
以上正本證明與原本無異。
如不服本判決，應於送達後10日內，向本院提出上訴狀。
                                    書記官　韓若玉
中　　華　　民　　國　　94　　年　　11　　月　　23　　日
附錄法條：
中華民國刑法第321條
犯竊盜罪而有左列情形之一者，處六月以上、五年以下有期徒刑
：
一  於夜間侵入住宅或有人居住之建築物、船艦或隱匿其內而犯
    之者。
二  毀越門扇、牆垣或其他安全設備而犯之者。
三  攜帶兇器而犯之者。
四  結夥三人以上而犯之者。
五  乘火災、水災或其他災害之際而犯之者。
六  在車站或埠頭而犯之者。
前項之未遂犯罰之。
中華民國刑法第337條
(侵占遺失物罪)
意圖為自己或第三人不法之所有，而侵占遺失物、漂流物或其他
離本人所持有之物者，處五百元以下罰金。
附表一：本案部分
┌──┬────┬─────┬─────┬────┬────┬──┐
│編號│行 為 人│ 犯罪時間 │ 犯罪地點 │所得財物│被 害 人│備註│
├──┼────┼─────┼─────┼────┼────┼──┤
│    │        │          │桃園縣龍潭│        │        │    │
│    │丁 ○ ○│九十四年八│鄉○○路二│        │臺灣電力│    │
│ 一 │戊 ○ ○│月六日上午│九八巷水滄│電 纜 線│股份有限│    │
│    │丙 ○ ○│八時許    │分線二二電│        │公司    │    │
│    │        │          │線桿      │        │        │    │
├──┼────┼─────┼─────┼────┼────┼──┤
│    │        │          │桃園縣平鎮│        │        │    │
│    │丁 ○ ○│九十四年八│市高雙里產│        │臺灣電力│    │
│ 二 │戊 ○ ○│月六日上午│業道路旁宋│電 纜 線│股份有限│    │
│    │丙 ○ ○│十時五十分│屋幹十之二│        │公司    │    │
│    │        │許        │二電線桿  │        │        │    │
└──┴────┴─────┴─────┴────┴────┴──┘
附表二：併案部分
┌──┬────┬─────┬─────┬────┬────┬────┐
│編號│行 為 人│ 犯罪時間 │ 犯罪地點 │所得財物│被 害 人│備註    │
├──┼────┼─────┼─────┼────┼────┼────┤
│ 一 │丙 ○ ○│九十四年四│新竹縣關西│車牌號碼│許 雅 鈴│戊○○以│
│    │戊 ○ ○│月二十四日│鎮北斗里明│ＫＰＸ－│        │刻有ＳＹ│
│    │        │中午十二時│德路七十六│二八三號│        │Ｓ八六八│
│    │        │許        │號前      │重型機車│        │字樣之鑰│
│    │        │          │          │        │        │匙一支開│
│    │        │          │          │        │        │起電門竊│
│    │        │          │          │        │        │取機車  │
├──┼────┼─────┼─────┼────┼────┼────┤
│ 二 │丙 ○ ○│九十四年四│新竹縣芎林│車牌號碼│邱創鉦所│戊○○以│
│    │戊 ○ ○│月二十五日│鄉水坑村文│ＬＩＶ－│有、邱創│刻有ＳＹ│
│    │        │下午三時許│華街右一路│二一七號│琦使用  │Ｓ八六八│
│    │        │          │停車場    │重型機車│        │字樣之鑰│
│    │        │          │          │        │        │匙一支開│
│    │        │          │          │        │        │起電門竊│
│    │        │          │          │        │        │取機車  │
├──┼────┼─────┼─────┼────┼────┼────┤
│ 三 │丙 ○ ○│九十四年四│桃園縣龍潭│車牌號碼│陳 政 鋒│戊○○以│
│    │戊 ○ ○│月三十日下│鄉三和村楊│Ｈ三－一│        │刻有ＭＯ│
│    │        │午一時許  │銅路      │三一三號│        │ＬＩＨＵ│
│    │        │          │          │自小客車│        │字樣之鑰│
│    │        │          │          │        │        │匙一支開│
│    │        │          │          │        │        │啟車門竊│
│    │        │          │          │        │        │取汽車  │
├──┼────┼─────┼─────┼────┼────┼────┤
│ 四 │戊 ○ ○│九十四年五│新竹縣新竹│ＦＴ－一│羅 鎌 治│        │
│    │        │月三日下午│市○○路四│六八二號│        │        │
│    │        │六時許    │八一巷    │車牌二面│        │        │
└──┴────┴─────┴─────┴────┴────┴────┘
